【裁判字號】    92,上易,2561
【裁判日期】    921105
【裁判案由】    毀損
【裁判全文】
臺灣高等法院刑事判決                          九十二年度上易字第二五六一號
    上  訴  人  甲○○
    即  被  告
右上訴人因毀損案件，不服臺灣板橋地方法院九十二年度易字第一七００號，中華民
國九十二年七月十五日第一審判決（起訴案號：臺灣板橋地方法院檢察署九十二年度
偵字第二九三九號），提起上訴，本院判決如左：
    主  文
上訴駁回。
    事  實
一、甲○○於民國九十一年七月五日上午九時四十分許，駕駛車牌號碼９Ｃ─７１０
    ６號自用小客車，途經臺北縣新莊市○○路與新五路交岔口之際，因行車糾紛與
    前方駕駛車牌號碼ＣＱ─６５４５號自用小貨車之乙○○發生爭執，雙方旋下車
    理論，詎甲○○竟取出隨身攜帶之尖刀一把，乙○○見狀逃離現場，甲○○即憤
    而基於毀損犯意，持該把尖刀，接續刺破乙○○所駕駛自用小貨車之右前輪胎、
    右後輪胎、左前輪胎，足以生損害於乙○○。
二、案經乙○○訴由臺北縣政府警察局土城分局報請臺灣板橋地方法院檢察署檢察官
    偵查起訴。
    理  由
一、訊據上訴人即被告甲○○矢口否認有何毀損犯行，辯稱：伊當時駕車暫停尚未及
    下車，告訴人乙○○即持棍棒敲擊其車後車廂、前引擎蓋、車頂、前檔風玻璃、
    駕駛座車門、左側車身，迨伊下車追趕，告訴人卻又逃去，伊未持刀刺破輪胎，
    據現場圍觀路人傳述，因告訴人自用小貨車暫停位置妨礙交通，致遭不詳青少年
    機車騎士不滿，而持械刺破輪胎云云。
二、經查：
  (一)、本件被告如何刺破告訴人向其客戶所借用自用小貨車右前輪胎、右後輪胎、左
      前輪胎之事，迭據告訴人於偵審中指訴綦詳，核與被告供述雙方因行車發生爭
      執之情節相合，並有車輛毀損暨修理照片、車輛委修單附卷可稽。
  (二)、被告雖指前述輪胎，係遭不詳青少年機車騎士刺破云云，然被告迄未能提出證
      據以實其說，且案發時間為白晝，地點又是人車往來頻繁之處，不詳青少年豈
      敢於光天化日眾目睽睽之下毀損他人之物，而不懼負毀損等法律責任，被告所
      辯已悖常理。再被告與告訴人二人當時確因行車糾紛發生衝突，雙方下車後，
      告訴人因被告追趕而逃避等情，業據彼等一致陳明在卷，倘被告當時僅係徒手
      而未持刀下車與告訴人理論，因告訴人體型較被告壯碩，告訴人既持有木棍，
      衡情告訴人實無逕自棄車逃避被告追趕之理。另依證人即現場處理員警李建鋒
      供證：我們到場時，小貨車在路中，三個輪胎被刺破，小客車停路邊沒任何損
      壞，觀之卷存照片所示被告小客車亦無任何凹損或毀損痕跡，堪認告訴人指訴
      內容與事實相符，被告所辯與事實有悖。從而，被告持刀追趕告訴人不果後，
      憤而刺破其所駕駛之輪胎，應無疑義。
  綜上所述，本案事證明確，被告所辯無非事後卸責之詞，不足採信，其犯行洵堪認
  定，應依法論科。
三、核被告所為，係犯刑法第三百五十四條之毀損罪。原審審酌被告素行狀況、犯罪
    手段、所生危害及犯罪後態度等一切情狀，依刑法第三百五十四條、第四十一條
    第一項前段、罰金罰鍰提高標準條例第一條前段、第二條規定，量處被告拘役二
    十日，並諭知易科罰金折算標準，其認事用法，核無不合。被告上訴仍執陳詞否
    認犯罪，為無理由，予以駁回。
據上論斷，應依刑事訴訟法第三百六十八條，判決如主文。
本案經檢察官柯麗鈴到庭執行職務。
中      華      民      國    九十二    年      十一      月    五    日
                              臺灣高等法院刑事第五庭
                                  審判長法  官  曾  德  水
                                        法  官  蘇  素  娥
                                        法  官  楊  貴  雄
右正本證明與原本無異。
不得上訴。
                                        書記官  林  淑  貞
中      華      民      國    九十二    年     十一     月      六      日
附錄：本案論罪科刑法條全文
中華民國刑法第三百五十四條
毀棄、損壞前二條以外之他人之物或致令不堪用，足以生損害於公眾或他人者，處二
年以下有期徒刑、拘役或五百元以下罰金。


司法院資訊處製作；財團法人民間司法改革基金會備份。
